臺灣高等法院刑事判決
111年度上易字第946號
上  訴  人  
即  被  告  陳敏珠



上列上訴人即被告因竊盜案件，不服臺灣新北地方法院110年度
審易字第1978號，中華民國111年1月17日第一審判決（起訴案號
：臺灣新北地方檢察署110年度偵字第26613號），提起上訴，本
院判決如下：
    主  文
上訴駁回。               
    事實及理由
一、經本院審理結果，認第一審以上訴人即被告陳敏珠犯刑法第
    321條第2項、第1項第1款之侵入住宅竊盜未遂罪，依刑法第
    25條第2項之規定減輕其刑後，判處有期徒刑3月，並諭知易
    科罰金折算之標準為新臺幣1,000元折算1日，認事用法及量
    刑均無不當，應予維持，並引用第一審判決書記載之事實、
    證據及理由（如附件）。
二、被告上訴意旨略以：被告前於雇主即告訴人陳素珍家中工作
    ，拖地時不慎滑倒致手斷裂，惟告訴人不聞不問，即將被告
    辭退。被告案發當日係為申請身心障礙手冊，故前往告訴人
    住處欲詢問是否有為其申報稅捐，因告訴人不在，與外籍勞
    工也語言不通即離開該處，詎遭告訴人報案指稱其帶走備用
    鑰匙並未繳回，被告於受傷後迄今仍無法工作，原審判處有
    期徒刑3月實屬過重，爰上訴請求從輕量刑等語。
三、本院查：
　㈠原審依憑被告之供述、證人即告訴人之證述、證人翁秀爵之
    證述、現場及監視器翻拍照片等證據，認定被告本件侵入住
    宅竊盜未遂犯行，已詳敘所憑之證據與認定之理由，並無任
    何憑空推論之情事，且無何違背經驗法則及論理法則之處。
　㈡被告雖執前詞上訴否認犯罪。惟查，被告本案侵入住宅竊盜
    未遂之犯罪事實，業據其於原審時坦承不諱（見原審卷第87
    至89、91至94頁），核與證人翁秀爵、證人即告訴人陳素珍
    之證述情節及現場及監視器翻拍照片顯示情形相符（見偵卷
    第65至66、66至67、35至43頁）。被告上訴意旨雖辯稱：其
    於案發當日前往告訴人住處，係為詢問是否將其報稅云云，
    與其於警詢中辯稱：係告訴人請其回住處拿魚等語（見偵卷
    第8頁）相異，亦與證人翁秀爵證稱：被告說告訴人請其來
    拿針線一情不符（見偵卷第26頁），已屬可疑；況被告自承
    知悉告訴人公司電話可供聯繫（見本院卷第74頁），倘其僅
    係欲詢問告訴人是否申報稅金，何需利用告訴人白日上班時
    間，有極大可能性不在住處之情況下前往？而被告經證人翁
    秀爵察覺、質問，並聯繫告訴人確認被告來意時，旋即由2
    樓安全梯往1樓逃逸，其舉止亦有違常情，足見被告所辯前
    情，均係卸責之詞，不足採信，其有侵入住宅欲竊取財物之
    主觀犯意，至堪認定。
　㈢按刑事審判旨在實現刑罰權之分配正義，故法院對有罪被告
    之科刑，應符合罪刑相當原則，使輕重得宜，罰當其罪，以
    契合社會之法律感情，此所以刑法第57條明定科刑時應審酌
    一切情狀，尤應注意該條所列10款事項以為科刑輕重之標準
    ，俾使法院就個案之量刑，能斟酌至當。而刑之量定，乃法
    律賦予法院自由裁量之事項，倘於科刑時，已以行為人之責
    任為基礎，並斟酌刑法第57條各款所列情狀，在法定刑度內
    酌量科刑，無偏執一端，致明顯失出失入情形，亦無顯然違
    反公平、比例及罪刑相當原則者，自不能任意指為違法（最
    高法院111年度台上字第1342號判決參照）。查原判決已審
    酌被告不思以正當途徑獲取財物，且有多次竊盜犯行，素行
    非佳，再為本案竊盜犯行，顯然欠缺尊重他人財產權之觀念
    ，兼衡被告之教育程度、犯罪動機、目的、手段等刑法第57
    條所列各款情事，及告訴人於偵查中表明宥恕，同意對被告
    從輕量刑之意見（見原判決事實及理由欄三、㈡），在法定
    刑度內為刑之量定，並無違反公平原則、比例原則、罪刑相
    當原則，抑或其他逾越法律、濫用裁量、輕重失衡之情事。
    又被告所犯刑法第321條第1項第1款之侵入住宅竊盜罪，法
    定刑為「6月以上5年以下有期徒刑，得併科50萬元以下罰金
    」，原審依刑法第25條第2項之規定，按既遂犯之刑減輕後
    ，判處有期徒刑3月，已屬最低刑度，實難認有何量刑過重
    之情形，被告上訴後，亦無任何足以動搖本案量刑基礎之情
    事可言，而無再予減輕其刑之餘地。
　㈣從而，被告提起本件上訴，無非係就原審證據取捨及量刑之
    適法職權行使，反覆爭執，並未再有其他舉證為憑，不足採
    憑之理由，業據本院指駁如前，其上訴為無理由，應予駁回
    。　
據上論斷，應依刑事訴訟法第373條、第368條，判決如主文。
本案經檢察官陳玟瑾提起公訴，被告提起上訴後，檢察官楊四猛
到庭執行職務。
中　　華　　民　　國　　111 　年　　8 　　月　　9 　　日
                  刑事第二十一庭審判長法　官  林怡秀
                                      法　官  蔡羽玄
                                      法　官  胡宜如
以上正本證明與原本無異。
不得上訴。
                                      書記官  黃芝凌
中　　華　　民　　國　　111 　年　　8 　　月　　9 　　日

附錄：本案論罪科刑法條全文
中華民國刑法第321條
犯前條第1項、第2項之罪而有下列情形之一者，處6月以上5年以
下有期徒刑，得併科50萬元以下罰金：
一、侵入住宅或有人居住之建築物、船艦或隱匿其內而犯之。
二、毀越門窗、牆垣或其他安全設備而犯之。
三、攜帶兇器而犯之。
四、結夥三人以上而犯之。
五、乘火災、水災或其他災害之際而犯之。
六、在車站、港埠、航空站或其他供水、陸、空公眾運輸之舟、
    車、航空機內而犯之。
前項之未遂犯罰之。

【附件】
臺灣新北地方法院刑事判決
110年度審易字第1978號
公　訴　人　臺灣新北地方檢察署檢察官
被　　　告　陳敏珠　女　(民國00年00月00日生)
　　　　　　　　　　身分證統一編號：Z000000000號
　　　　　　　　　　住新北市○○區○○路00巷00號
　　　　　　　　　　居臺北市○○區○○街000號2樓
上列被告因竊盜案件，經檢察官提起公訴（110年度偵字第26613
號），被告於準備程序中就被訴事實為有罪之陳述，經本院裁定
改以簡式審判程序審理，判決如下：
    主  文
陳敏珠犯侵入住宅竊盜未遂罪，處有期徒刑參月，如易科罰金，
以新臺幣壹仟元折算壹日。 
    事實及理由
一、陳敏珠原為陳素珍幫傭，於民國110年3月24日13時10分許，
    意圖為自己不法之所有，基於竊盜之犯意，前往新北市○○區
    ○○路0段000巷00號12樓陳素珍住處，持任職時取得之大門磁
    扣及備用鑰匙，進入上開住處內搜尋財物。適現職之幫傭翁
    秀爵進入上開住處，見陳敏珠在屋內，即致電向陳素珍確認
    ，陳敏珠見形跡敗露，旋逃逸而未遂。
二、證據：
  ㈠被告陳敏珠於本院準備程序及審理時之自白。
  ㈡告訴人陳素珍於警詢及偵查中之指訴。
  ㈢證人翁秀爵於警詢及偵查中之陳述。
  ㈣現場及監視器翻拍畫面10張。
三、論罪科刑：　　
　㈠核被告所為，係犯刑法第321條第2項、第1項第1款之侵入住
    宅竊盜未遂罪。被告雖已著手於犯罪行為之實行，惟未至竊
    得財物之結果，為未遂犯，應依刑法第25條第2項之規定減
    輕其刑。
　㈡爰審酌被告不思以正當途徑賺取財物，且有多次竊盜犯行，
    素行非佳，再為本案竊盜犯行，顯然欠缺尊重他人財產權之
    觀念，惟犯後已坦承犯行，態度尚可，兼衡被告個人戶籍資
    料查詢結果註記為國中畢業之教育程度、於警詢中自陳小康
    之家庭經濟狀況、犯罪之動機、目的、手段、被害人於審理
    中雖未到庭，然於偵查中表明宥恕之意，並希望對被告從輕
    處理等一切情狀，量處如主文所示之刑，並諭知易科罰金之
    折算標準。
據上論斷，應依刑事訴訟法第273條之1第1項、第299條第1項前
段，判決如主文。
本案經檢察官陳玟瑾偵查起訴，由檢察官宋有容到庭執行職務。
中　　華　　民　　國　　111 　年　　1 　　月　　17　　日
                  刑事第二十三庭  法  官  龔書安
上列正本證明與原本無異。
如不服本判決，應於判決送達後20日內敘明上訴理由，向本院提
出上訴狀（應附繕本），上訴於臺灣高等法院。其未敘述上訴理
由者，應於上訴期間屆滿後20日內向本院補提理由書「切勿逕送
上級法院」。
　　　　　　　　　　　　　　　　　書記官  石秉弘
中　　華　　民　　國　　111 　年　　1 　　月　　18　　日
附錄本案論罪科刑法條全文：
中華民國刑法第321條
犯前條第1項、第2項之罪而有下列情形之一者，處6月以上5年以
下有期徒刑，得併科50萬元以下罰金：
一、侵入住宅或有人居住之建築物、船艦或隱匿其內而犯之。
二、毀越門窗、牆垣或其他安全設備而犯之。
三、攜帶兇器而犯之。
四、結夥三人以上而犯之。
五、乘火災、水災或其他災害之際而犯之。
六、在車站、港埠、航空站或其他供水、陸、空公眾運輸之舟、
車、航空機內而犯之。
前項之未遂犯罰之。